臺灣臺北地方法院刑事判決　　　　　　　 94年度訴字第740號
公　訴　人　臺灣臺北地方法院檢察署檢察官
被　　　告　丁○○
選任辯護人　陳正旻律師
上列被告因違反槍砲彈藥刀械管制條例等案件，經檢察官提起公
訴（94年度偵字第7507號），本院判決如下：
    主  文
丁○○未經許可，持有可發射子彈，具有殺傷力之仿ＦＮ廠半自
動手槍製造之改造手槍，處有期徒刑肆年陸月，併科罰金新臺幣
拾萬元，罰金如易服勞役，以新臺幣玖佰元（即銀元佰元）折
算壹日。扣案仿ＦＮ廠半自動手槍製造之改造手槍壹支（槍枝管
制編號0000000000號）沒收。
    事  實
一、丁○○明知可發射子彈、具有殺傷力之改造玩具手槍係屬槍
    砲彈藥刀械管制條例第四條第一項第一款所列之槍砲，非經
    中央主管機關許可，不得持有，竟基於持有具殺傷力槍枝之
    犯意，於民國九十四年四月二十七日某時許，在某不詳地點
    之跳蚤市場內，以新台幣（下同）一萬五千元之代價，購得
    可發射子彈、具有殺傷力之仿ＦＮ廠半自動手槍製造之改造
    手槍一支（槍枝管制編號0000000000號），而無
    故持有之。嗣於同日晚間九時十五分許，丁○○攜帶上開改
    造手槍，駕駛其所有之車號ＣＲ—二四五七號自小客車，行
    經台北市○○區○○路四六五巷二十七弄口時，經警據報前
    往埋伏盤查，其為逃避警方查緝車上之槍枝及毒品，旋駕車
    往松德路方向逃逸，且為圖湮滅罪證，並分散隨後追捕員警
    之注意，於車輛駛經臺北市○○路○段七十九巷一弄九號、
    及臺北市○○路○段與松智路口時，陸續將其所持有之玩具
    手槍一把（經鑑定結果不具殺傷力）、及第二級毒品安非他
    命十二包擲出車外，迨至同日晚間九時三十分許，在臺北市
    信義區○○路○段與松智路路口，為警攔停捕獲，並於前揭
    自小客車副駕駛座腳踏墊下方起出上開可發射子彈、具有殺
    傷力之仿ＦＮ廠半自動手槍製造之改造手槍一支（槍枝管制
    編號0000000000號）、及扣得前揭玩具手槍、與
    改造子彈及土造金屬彈殼各一顆（經鑑定結果不具殺傷力）
    。
二、案經臺北市政府警察局信義分局報請臺灣臺北地方法院檢察
    署檢察官起訴。
    理  由
一、訊據被告丁○○於警詢、偵查及本院審理中固不否認在上揭
    時、地經警於其自小客車內起出具有殺傷力之改造手槍之事
    實，然矢口否認有何持有改造手槍之犯行，辯稱：槍不是伊
    放的，亦非伊所有，伊於查獲前並不知悉車上有這把槍，否
    則不會只拋出一把槍，在查獲前幾天曾將車輛借予「小阿仁
    」（指乙○○）及「小阿興」（指丙○○），槍枝應是渠等
    二人其中一人所有云云，惟查：
  (一)扣案之改造手槍（槍枝管制編號0000000000號）
    ，確實係於九十四年四月二十七日晚間九時三十分許，在臺
    北市○○區○○路五段與松智路路口，為警於被告所駕駛之
    ＣＲ—二四五七號自小客車副駕駛座腳踏墊下方起出乙節，
    業據被告自承不諱（參見本院九十四年十一月一日審判筆錄
    ），且經現場查獲員警即證人吳嘉濠、葉家宏、王興睦、王
    聖傑、楊正宏於本院審理中證述甚詳（見本院同年八月二日
    、八月三十日及同年九月七日審判筆錄），並有現場蒐證照
    片十六幀在卷可稽（參見偵卷第九十至九七頁），此部分事
    實，應無疑義。又扣案之上開槍枝，經送內政部警政署刑事
    警察局鑑驗結果：送鑑改造手槍壹支，認係仿ＦＮ廠半自動
    手槍製造之玩具手槍換裝土造金屬槍管改造而成之改造手槍
    ，機械性能良好，可供擊發適用子彈使用，認具殺傷力，此
    有該局九十四年五月十日刑鑑字第Ｚ000000000號
    槍彈鑑定書一份附卷可稽（參見偵卷第六八至七二頁），足
    認扣案槍枝確具有殺傷力，而為槍砲彈藥刀械管制條例第四
    條第一項第一款所規定之槍砲無誤；綜上，被告客觀上確實
    持有可發射子彈，具有殺傷力之改造手槍乙情，已至堪認定
    。
  (二)被告雖辯稱：伊於九十四年四月二十五日晚間至翌日曾借車
    予「小阿仁」（指乙○○）、「小阿興」（指丙○○），槍
    枝可能是渠等二人其中一人所有云云，雖經證人丙○○於本
    院審理中到庭證稱：「小阿仁」有跟被告借過車，應該是被
    告被逮捕前幾天云云（參見本院九十四年八月二日審判筆錄
    第四至五頁），然查：(1)證人丙○○其後已翻異前詞改稱：
    我不清楚被告在被逮捕前幾天是否曾出借車輛給「小阿仁」
    ，．．．，「小阿仁」曾經開過被告的車，但我不知道這算
    不算借云云（參見本院九十四年十月二十七日訊問筆錄第二
    至四頁），其前後證詞反覆不一，且亦未提及被告查獲當日
    有借車予乙○○乙節，而與被告前揭供述有違，已難遽信為
    真。(2)且此核與證人乙○○於本院審理中所結證陳稱：伊並
    未向被告借過車，平日均騎機車，伊不會開車等語（參見本
    院九十四年九月七日審判筆錄第十二至十三頁），及秘密證
    人甲１所證稱：乙○○不會開車等語（參見本院九十四年九
    月七日審判筆錄第十頁），亦有違誤；(3)而參諸被告於警詢
    中供稱：伊於九十四年四月二十五日晚間至二十六有借車予
    「小阿仁」、「小阿興」使用云云（見偵卷第十四頁），嗣
    於本院審理中確改稱：伊於九十四年四月二十五日至同年四
    月二十六日晚上、及四月二十七日下午曾借車給「小阿仁」
    使用，車鑰匙是交給「小阿興」；「小阿興」有跟伊借過車
    ，但伊未借他云云（參見本院九十四年十一月一日審判筆錄
    第六頁），被告就向其借車者究為「小阿仁」、「小阿興」
    二人或僅有「小阿仁」、及借車時間是否包括九十四年四月
    二十七日被告為警查獲當日等各節，先後所言，亦有不符，
    且衡情苟被告確曾因為警查獲當日下午借車予證人乙○○，
    而懷疑扣案之槍枝是乙○○所持有，其豈有可能於製作警詢
    筆錄時支字未提及此事，而僅供稱查獲前幾天有借車予「小
    阿仁」、「小阿興」乙情，顯與常情有違。(4)再觀諸被告之
    選任辯護人於歷次之辯護狀意旨中均具狀陳稱：被告於九十
    四年四月二十七日下午五時許，先至「小阿興」處向其索取
    車鑰匙，「小阿興」告知車輛停在臺北市○○○路與虎林街
    口附近，於當日晚間七、八時許，「小阿仁」來電稱欲償還
    積欠被告之五千元，被告乃自「小阿興」住處步行至忠孝東
    路與虎林街口取車等語（參見本院一卷第三九至四十頁、第
    一八一頁），就被告為警查獲前之行蹤、及是否借車予乙○○等情，亦與被告於本院審理中供述之情節相左；益徵被告
    於本院審理中供稱九十四年四月二十七日下午亦有借車予乙○○乙情，應係臨訟編造之詞，不足採信。(5)又被告雖否認
    於九十四年四月二十六日至翌日上午曾與丙○○駕駛前揭車
    輛前往台中乙節，然此業據證人丙○○到庭證稱：九十四年
    四月二十六日下午四、五點至翌日上午，我與被告及另一名
    綽號「阿忠」之友人一起下台中，由被告開車，我坐副駕駛
    座等語甚詳（參見前揭訊問筆錄第四頁），且查照被告前自
    承於查獲前兩週所使用之Ｚ000000000號行動電話
    、與證人丙○○所使用之Ｚ000000000號行動電話
    之通聯紀錄，被告於九十四年四月二十六日下午五時五十九
    分至翌日上午五時二十七分前之行動電話通話紀錄，均係由
    台中縣市之基地台所發話，此有上揭行動電話之通聯紀錄各
    一份附卷足稽（參見本院卷第一一七至一一八頁、及本院卷
    二之三卷第二七七至二七九頁），足見證人丙○○此部分所
    言非虛，而堪採信，雖被告於本院審理中又翻異前詞改稱：
    Ｚ000000000號行動電話門號平常是丙○○在使用
    ，伊僅於為警查獲當天下午開始使用至被逮捕云云（參見本
    院九十四年十一月一日審判筆錄），然核諸上開行動電話與
    證人丙○○所使用之Ｚ000000000號行動電話，於
    九十四年四月二十五日起至同年四月二十七日被告為警查獲
    時止，兩者間有密切之往來通聯紀錄（參見本院一卷第一一
    三至一二一頁），衡情苟Ｚ000000000號之行動電
    話門號確為證人丙○○所使用，其豈有可能以其所使用之前
    述兩支行動電話門號密集互撥予自己，此實與常理有違，且
    與被告及其選任辯護人前於本院審理中所辯稱：證人丙○○
    係撥打其Ｚ000000000號行動電話向其借車，可調
    閱通聯紀錄查證云云，亦有不符，尚難採信，堪認自九十四
    年四月二十六日下午四時許至翌日上午止，上開車輛應均在
    被告持有狀態下，並未出借予乙○○或丙○○等人使用，至
    為灼然。綜上諸情參互以析，顯見被告前揭槍枝是乙○○或
    丙○○放置其車上之所辯，應係事後卸責之詞，委不足採。
  (三)次查，被告於為警查獲當日下午三、四時許，曾與證人丙○○共同持槍前往乙○○住處討債未果，被告並動手毆打乙○○等情，業據證人乙○○、及秘密證人甲１於本院審理中結
    證歷歷（參見本院九十四年九月七日審判筆錄第七頁、及同
    年十月二十七日審判筆錄），且被告亦自承當日曾與丙○○
    前往乙○○住處討債乙節不諱，雖被告否認有攜帶扣案之改
    造手槍前往乙○○之住處，然衡諸證人乙○○、及秘密證人
    甲１均能當庭一致指認被告當日持往乙○○住處之槍枝即為
    扣案之銀色改造手槍（槍枝管制編號0000000000
    號），而非另一把不具殺傷力之黑色玩具手槍，足徵證人乙○○、及秘密證人甲１前揭證詞應非子虛，是被告對其持有
    扣案具有殺傷力之改造手槍乙情，自難諉為不知。另被告之
    選任辯護人辯稱：苟被告知悉車上有扣案具殺傷力之槍枝，
    應該會一起拋出車外，不會僅拋出一把云云，然參以被告於
    偵查及本院審理中均自承其知悉於為警查獲時拋出之手槍係
    未具殺傷力之玩具手槍等語，及查獲時尚有第二級毒品安非
    他命一包未及丟出車外乙情（參見偵卷第三八、五九頁筆錄
    及本院九十四年十一月一日審判筆錄），益見被告應係突遇
    警盤查追捕，一時思慮不週，而未及將車內之槍枝、毒品等
    違禁物全然棄置車外，自無法僅據以即為被告有利之認定。
  (四)綜上所述，本件事證明確，被告之犯行洵堪認定，應予依法
    論科。
二、按槍砲彈藥刀械管制條例所規定之持有行為，其持有之繼續
    ，為行為之繼續，而非狀態之繼續；亦即一經持有該條例所
    規定之槍砲、彈藥或刀械，其犯罪即已成立，但其完結須繼
    續至持有行為終了時為止（最高法院九十年度臺非字第二一
    號著有判決可資參照）。查槍砲彈藥刀械管制條例業於九十
    四年一月二十六日修正公布，並自同年一月二十八日生效，
    然被告之犯行迄至九十四年四月二十七日完成，自應適用修
    正後之槍砲彈藥刀械管制條例規定加以處罰。次按，槍砲彈
    藥刀械管制條例第八條之「其他可發射金屬或子彈具有殺傷
    力之各式槍砲」，係指改造模型槍以外經製造、改造具殺傷
    力之其他槍枝，是以玩具槍改造並具殺傷力者亦屬之。本件
    扣案之槍枝，既係仿ＦＮ廠半自動手槍製造之玩具手槍換裝
    土造金屬槍管改造而成，應屬槍砲彈藥刀械管制條例第四條
    第一項第一款及第八條所規定之「其他可發射金屬或子彈具
    有殺傷力之各式槍砲」。又按，槍砲彈藥刀械管制條例第四
    條所稱之槍砲，依同條例第五條之規定，非經中央主管機關
    許可，不得製造、販賣、運輸、轉讓、出租、出借、持有、
    寄藏或陳列。核被告丁○○所為，係犯槍砲彈藥刀械管制條
    例第八條第四項之未經許可無故持有其他可發射子彈具有殺
    傷力之各式槍砲罪。爰審酌被告前未曾受有期徒刑宣告之素
    行，有台灣高等法院被告前案紀錄表可參、槍枝係屬高度危
    險之物品，非經主管機關許可不得擅自持有，被告無故持有
    上開改造手槍，嚴重危害社會安全，影響社會治安甚鉅，且
    犯後否認犯行，及其犯罪之動機、目的、手段、生活狀況、
    智識程度等一切情狀，量處如主文所示之刑，並就罰金部分
    諭知易服勞役之折算標準。
三、扣案仿ＦＮ廠半自動手槍製造之玩具手槍一支（槍枝管制編
    號0000000000號）係屬違禁物，應依刑法第三十
    八條第一項第一款之規定宣告沒收之。
據上論斷，應依刑事訴訟法第二百九十九條第一項前段，槍砲彈
藥刀械管制條例第八條第四項，刑法第十一條前段、第四十二條
第二項、第三十八條第一項第一款，罰金罰鍰提高標準條例第一
條前段、第二條，現行法規所定貨幣單位折算新臺幣條例第二條
，判決如主文。
本案經檢察官張智堯到庭執行職務。
中　　華　　民　　國　　94　　年　　11 　 月　　15　　日
　　　　　　　　　刑事第十三庭 審判長法  官  朱瑞娟
                                     法  官  陳慧萍
                                     法  官  吳佳薇
上正本證明與原本無異。
如不服本判決，應於判決送達後10日內向本院提出上訴狀（應抄
附繕本）。告訴人或被害人如對於本判決不服者，應具備理由請
求檢察官上訴，其上訴期間之計算係以檢察官收受判決正本之日
期為準。
中　　華　　民　　國　　94　　年　　11　　月　　16　　日
                                     書記官 潘文賢
附錄本案論罪科刑法條：
槍砲彈藥刀械管制條例第8條
未經許可，製造、販賣或運輸鋼筆槍、瓦斯槍、麻醉槍、獵槍、
空氣槍或第4條第1項第1款所定其他可發射金屬或子彈具有殺傷
力之各式槍砲者，處無期徒刑或5年以上有期徒刑，併科新臺幣1
千萬元以下罰金。
未經許可，轉讓、出租或出借前項所列槍枝者，處 5 年以上有期
徒刑，併科新臺幣 1 千萬元以下罰金。
意圖供自己或他人犯罪之用，而犯前二項之罪者，處無期徒刑或
 7 年以上有期徒刑，併科新臺幣 1 千萬元以下罰金。
未經許可，持有、寄藏或意圖販賣而陳列第 1 項所列槍枝者，處
 3年以上10年以下有期徒刑，併科新臺幣700萬元以下罰金。
第 1 項至第 3 項之未遂犯罰之。
